【裁判字號】    97,裁,413
【裁判日期】    970111
【裁判案由】    營利事業所得稅
【裁判全文】
最  高  行  政  法  院  裁  定
                                     97年度裁字第00413號
上  訴  人  興益電機工業股份有限公司
代  表  人  甲○○
被 上訴 人  財政部臺灣省南區國稅局
代  表  人  邱政茂
上列當事人間營利事業所得稅事件，上訴人對於中華民國96年5
月22日高雄高等行政法院95年度訴字第847號判決，提起上訴，
本院裁定如下：
    主  文
上訴駁回。
上訴審訴訟費用由上訴人負擔。
    理  由
一、按對於高等行政法院判決之上訴，非以其違背法令為理由，
    不得為之，行政訴訟法第242條定有明文。依同法第243條第
    1項規定，判決不適用法規或適用不當者，為違背法令；而
    判決有同條第2項所列各款情形之一者，為當然違背法令。
    是當事人對於高等行政法院判決上訴，如依行政訴訟法第
    243條第1項規定，以高等行政法院判決有不適用法規或適用
    不當為理由時，其上訴狀或理由書應有具體之指摘，並揭示
    該法規之條項或其內容；若係成文法以外之法則，應揭示該
    法則之旨趣；倘為司法院解釋或本院之判例，則應揭示該判
    解之字號或其內容。如以行政訴訟法第243條第2項所列各款
    情形為理由時，其上訴狀或理由書，應揭示合於該條項各款
    之事實。上訴狀或理由書如未依此項方法表明，或其所表明
    者與上開法條規定不合時，即難認為已對高等行政法院判決
    之違背法令有具體之指摘，其上訴自難認為合法。
二、本件上訴人對於高等行政法院判決上訴，係主張：上訴人於
    原審已提出QC工程圖、EC05特性測試試驗成績表、技術試作
    報告書、特性DATA、高球車MOTOR試驗成績表，均為研發過
    程中之測試、結果分析等流程，原判決未斟酌上開證據，遽
    予認定未發現研發過程中之測試、結果分析等流程，且對上
    訴人上開主張及所提證據，未說明不採之理由，顯有採證不
    憑卷內證據，而有判決不備理由之違法。又依上訴人公司組
    織，上訴人之員工蘇曉菁經分配於技術部門，職稱為技術員
    ，其主要工作為製圖，製圖為研發工作之基本工作，上訴人
    已經提出研發人員工作日誌及技術部業務報告書等，以證明
    蘇曉菁係全職研發人員，詎原審未詳予說明不採上開研發人
    員工作日誌及技術部業務報告書之理由，亦顯有判決不備理
    由之違法。另公司研究與發展及人才培訓支出適用投資抵減
    辦法（下稱投資抵減辦法）第2條第1項第3款規定「具有完
    整進、領料紀錄，並能與研究計劃及紀錄或報告相互勾稽，
    供研究發展單位研究用消耗性器材、原物料及樣品之費用」
    ，原判決卻自行增加「應按其逐次購買、進料及領用之時序
    逐筆詳實紀載，並保存相關憑證」之規定，逕認定由上訴人
    所提出之進領料紀錄簿、進領料紀錄說明及請購單等資料，
    無從獲知確有研究發展之相關事實等情，而判決上訴人敗訴
    ，原判決有適用法規錯誤之違法等詞，為其理由。
三、本院查：觀之上訴人所陳上述理由，無非係重述其在原審所
    主張而為原審摒棄不採之陳詞，就原審所論斷上訴人員工嚴
    子勤、蘇曉菁及張乃辛均非投資抵減辦法第2條第1項第1款
    研究發展單位專門從事研究發展工作之人員或全職人員，且
    其生產製程技術之測試與改進，僅係在前人既有技術水準技
    術基礎下之修正，並無高度之「前瞻性」、「風險性」與「
    開創性」可言；另就研究發展單位研究用消耗性器材、原材
    料及樣品之費用，未提示逐次購買、進料或領用之時序逐筆
    詳實紀錄，並保存相關憑證，且無研究計畫及紀錄或研究計
    畫及報告，無法相互勾稽，上訴人列報研究與發展之支出及
    可供抵減稅額，被上訴人否准抵減，並無違誤等情，指摘為
    不當，並執其個人主觀之法律見解，泛言原判決不適用法令
    及違背法令。至原判決就研究發展單位研究用消耗性器材、
    原材料及樣品之費用之認定原則，即「應按其逐次購買、進
    料或領用之時序逐筆詳實記載，並保存相關憑證，且能與研
    究計畫及紀錄或研究計畫及報告相勾稽」之規定，雖誤載該
    法令名稱條次（應為公司研究與發展及人才培訓支出適用投
    資抵減辦法審查要點第1條附表項目三認定原則二，誤載為
    前開投資抵減辦法第2條第1項第3款），惟此項錯誤並不影
    響原審適用此項法令之正確性。從而，應認本件上訴狀並未
    具體表明合於不適用法規、適用法規不當、或行政訴訟法第
    243條第2項所列各款之事實，難認對原判決之如何違背法令
    已有具體之指摘。依首揭規定及說明，應認其上訴為不合法
    ，應予駁回。
四、依行政訴訟法第249條第1項前段、第104條、民事訴訟法第
    95條、第78條，裁定如主文。
中    華    民    國    97    年    1     月    11    日
                    最高行政法院第一庭
                        審判長法官  鄭  淑  貞
                              法官  黃  合  文
                              法官  吳  明  鴻
                              法官  鄭  小  康
                              法官  帥  嘉  寶
以  上  正  本  證  明  與  原  本  無  異
中    華    民    國    97    年    1     月    11    日
                              書記官  阮  思  瑩


司法院資訊處製作；財團法人民間司法改革基金會備份。
